臺灣屏東地方法院民事判決
111年度潮簡字第41號
原      告  杜瓊玲  
訴訟代理人  吳麗珠律師
被      告  劉民祥  
上列當事人間請求損害賠償事件，本院於民國111年3月3日言詞
辯論終結，判決如下：
　　主  文
被告應給付原告新臺幣（下同）2,975,000元，及自111年1月18
日起至清償日止，按週年利率百分之5計算之利息。
訴訟費用30,502元由被告負擔。
本判決第一項得假執行。但被告於執行標的物拍定、變賣或物之
交付前，以2,975,000元預供擔保，或將請求標的物提存後，得
免為假執行。
    事實及理由要領
原告主張於109年11月27日夜間11時40分許搭乘被告駕駛之BCF-1
585號車輛（下稱A 車），因被告酒後駕車，於109年11月28日上
午0時行經屏東縣恆春鎮頭溝路段時，因不勝酒力、操控力降低
而自撞路旁電桿，致原告受有左側股骨閉鎖性骨折、右側肱骨大
粗隆閉鎖性骨折等傷害，為此原告受有醫藥費用10萬元、交通費
用5萬元、工資收入1,825,000元等損害，並請求精神慰撫金100
萬元，爰依侵權行為法律關係起訴請求，並聲明：㈠被告應給付
原告2,975,000元及自起訴狀繕本送達翌日起至清償日止，按週
年利率5%計算之利息。㈡願供擔保請准宣告假執行。原告主張之
事實，業據其提出診斷證明書、道路交通事故當事人登記聯單等
件為證，並經本院調取被告刑事案件卷宗核閱屬實，被告已於相
當時期受合法之通知，而於言詞辯論期日不到場，亦未提出書狀
予以爭執，爰依民事訴訟法第 280 條第 3 項準用第 1 項規定
視同自認，堪信原告前開主張為真實。從而，原告依據損害賠償
之法律關係，請求被告給付如主文所示之金額及利息，為有理由
，應予准許。本件係就民事訴訟法第427條訴訟適用簡易程序所
為被告敗訴之判決，依同法第389條第1項第3款規定，應職權宣
告假執行，並依同法第392條第2項、第3項規定，依職權宣告被
告如預供相當之擔保，得免為假執行。至原告雖陳明願供擔保請
准宣告假執行，僅係促使法院之職權發動，本院自毋庸就此另為
准駁之諭知。又本件訴訟費用確定為30,502元，命由敗訴之被告
負擔，附此敘明。
中　　華　　民　　國　 111  　年　　3 　　月　　17　　日
                   潮州簡易庭     法　官　麥元馨
正本係照原本作成。
如對判決上訴，須於判決送達後20日內向本院提出上訴狀，其未
表明上訴理由者，應於提出上訴後20日內向本院補提理由書狀（
均須按他造當事人之人數附繕本）。如委任律師提起上訴者，應
一併繳納上訴審裁判費。
中　　華　　民　　國　　111 　年　　3 　　月　　17　　日
                                  書記官　洪雅玲